# 请教陈版主，关于高速公路施工暨股权投资项目账务处理

提问人：zrzr 时间：2023-08-03 09:27:49
该高速项目采用“股权投资+施工总承包”模式，中标单位以增资扩股方式对项目公司进行股权投资。公司利润来源有两块： 1 、施工利润 2 、投资收益即项目分工（收益期 25 年）。不过投资收益几乎没有，因为要优先偿还业主单位的项目贷款。
目前我公司需要投资 3000 万元，请问该如何账务处理？
1 、做长投 3000 万， 25 年后做亏损，就存在利润前移，不能真实反映项目盈利情况。
2 、在项目建设期内做长投亏损，就存在你有投资，但是账面却不显示。
有什么其他的方法么，求陈版主及其他大佬指导

回答人：chenyiwei
已知需投资 3000 万但预计投资收益“基本没有”，那么本公司参与该项目的盈利来源是什么？是否可以理解为业主方（或政府方）从合同约定的工程价款中强制扣款 3000 万，相应地需冲减建造收入？

提问人：zrzr 时间：2023-08-08 10:41:06
感谢陈版主回复，我再详细解释下，中标单位（大概十几家）均需要按照中标金额的一定比列出资，与业主方共同成立一家项目公司。我公司的利润来源主要是施工利润，利润测算大概10%，可以覆盖这部分投资亏损。现在就是存在对于我公司（国有企业）属于一项投资+施工行为，投资就需要在账面反映，如果不反映的话，是不是不太合理？因为业主给你批复计量的时候是不考虑这部分投资的话，如果直接冲减收入是不是会与计量金额不一致？

回答人：chenyiwei
实质是价格折让，虽名义上有投资，但不符合确认为资产的条件。会计上按实质重于形式原则处理。